臺灣板橋地方法院刑事判決　　　　　　　99年度易字第3127號
公　訴　人　臺灣板橋地方法院檢察署檢察官
被　　　告　周進宗
上列被告因竊盜案件，經檢察官提起公訴（99年度偵字第27575
號），被告於準備程序進行中就被訴事實均為有罪之陳述，經告
知簡式審判程序之旨，並詢問當事人意見，本院裁定改依簡式審
判程序審理，並判決如下：
    主      文
周進宗攜帶兇器竊盜未遂，累犯，處有期徒刑伍月，扣案之鐵鎚
壹支，沒收之；又攜帶兇器竊盜，累犯，處有期徒刑柒月，扣案
之鐵鎚壹支，沒收之。應執行有期徒刑拾月，扣案之鐵鎚壹支，
沒收之。
    事      實
一、周進宗前於民國80年間，因違反懲治盜匪條例及貪污治罪條
    例案件，經臺灣高等法院臺中分院以81年度上訴字第657 號
    判處應執行有期徒刑11年6 月確定，入監服刑後，於84年9
    月8 日縮短刑期假釋出監，並付保護管束。另於93年間，因
    過失致死案件，經本院以93年度易字第496 號判處有期徒刑
    10月，嗣經臺灣高等法院以93年度上易字第1995號駁回上訴
    確定。上開假釋亦經撤銷，入監執行殘刑7 年5 月23日。上
    開3 案嗣經臺灣高等法院以96年度聲減字第3996號裁定減刑
    並定其應執行刑為有期徒刑11年3 月確定，入監服刑後，於
    97年5 月21日縮刑期滿。詎仍不知悔改，於99年10月6 日凌
    晨2 時45分許，攜帶其所有客觀上足以危害人之生命、身體
    及安全，可供兇器使用之鐵鎚1 支，行經臺北縣三重市（現
    已改制為新北市三重區○○○路41號前路邊停車格，見陳敬
    廉所有之車牌號碼BS-6009 號自用小客車停放該處編號25號
    停車格，無人看管，竟意圖為自己不法之所有，持上開鐵槌
    1 支敲破該自用小客車右後車窗玻璃（毀損部分未據告訴）
    ，侵入上開自用小客車內搜尋財物，因無所獲而未得逞。又
    於同日凌晨2 時50分許，見王鵬翔所有之車牌號碼5220-XW
    號自用小客車停放該處編號23號停車格，亦無人看管，又持
    上開鐵槌1 支敲破該自用小客車右後車窗（毀損部分未據告
    訴），侵入上開自用小客車內搜尋財物，竊得香水1 瓶、名
    片1 盒、牙籤1 包、現金新臺幣55元，發票10張、停車卡1
    張及一字起子1 支等物。嗣經警據報於同日凌晨2 時55分許
    ，在車牌號碼5220-XW 號自用小客車內查獲，並扣得其所有
    用以行竊之鐵鎚1 支，始循線查悉上情。
二、案經王鵬翔訴由臺北縣政府（現已改制為新北市政府）警察
    局三重分局移請臺灣板橋地方法院檢察署檢察官偵查起訴。
    理      由
一、本案被告周進宗所犯均係死刑、無期徒刑、最輕本刑為3 年
    以上有期徒刑以外之罪，亦均非高等法院管轄之第一審案件
    。其於準備程序進行中，就前揭被訴事實均為有罪之陳述，
    經告知簡式審判程序之旨，並聽取其與公訴人之意見後，本
    院認無不得或不宜改依簡式審判程序進行之情事，依刑事訴
    訟法第273 條之1 第1 項、第284 條之1 規定，裁定本案行
    簡式審判程序，合先敘明。
二、上揭犯罪事實，業據被告於本院審理時坦承不諱，核與證人
    即告訴人王鵬翔於警詢時、證人即被害人陳敬廉於警詢及偵
    訊時證述之情節相符，並有贓物認領保管單1 紙、竊盜現場
    相片7 張、贓物及鐵鎚相片各1 張在卷可憑，另有扣案之鐵
    鎚1 支可資佐證。足徵被告上開任意性之自白與事實相符，
    應堪採信。本案事證已臻明確，被告犯行均堪以認定，均應
    依法論科。
三、查被告於行為後，刑法第321 條第1 項業於100 年1 月26日
    修正公布，並於同年1 月28日施行。關於刑法變更後之新舊
    法律適用問題，應依刑法第2 條第1 項「行為後法律有變更
    者，適用行為時之法律。但行為後之法律有利於行為人者，
    適用最有利於行為人之法律」規定。又刑法第321 條第1 項
    第3 款原規定：「犯竊盜罪而有左列情形之一者，處六月以
    上、五年以下有期徒刑：三、攜帶兇器而犯之者。」修正後
    規定為：「犯竊盜罪而有下列情形之一者，處六月以上、五
    年以下有期徒刑，得併科新臺幣十萬元以下罰金：三、攜帶
    兇器而犯之者。」經比較結果，修正後規定並未有利於被告
    ，依刑法第2 條第1 項前段規定，自應適用被告行為時即修
    正前刑法第321 條第1 項第3 款之規定論處，合先敘明。次
    按刑法第321 條第1 項第3 款之攜帶兇器竊盜罪，係以行為
    人攜帶兇器竊盜為其加重條件，此所謂兇器，其種類並無限
    制，凡客觀上足對人之生命、身體、安全構成威脅，具有危
    險性之兇器均屬之，且祇須行竊時攜帶此種具有危險性之兇
    器為已足，並不以攜帶之初有行兇之意圖為必要（最高法院
    79年臺上字第5253號判例要旨參照）。查被告持以實行本案
    竊盜犯行之鐵鎚1 支，係金屬製品，質硬而厚重，又該鐵槌
    相片在卷可查，是該鐵槌1 支在客觀上足以危害他人之生命
    、身體及安全，揆諸上開判例要旨，自屬兇器無訛。是核被
    告所為，係犯修正前刑法第321 條第2 項、第1 項第3 款之
    攜帶兇器竊盜未遂罪，及修正前刑法第321 條第1 項第3 款
    之攜帶兇器竊盜罪。又被告所犯上開2 罪間，犯意各別，行
    為互殊，應分論併罰。另被告前於80年間，因違反懲治盜匪
    條例及貪污治罪條例案件，經臺灣高等法院臺中分院以81年
    度上訴字第657 號判處應執行有期徒刑11年6 月確定，入監
    服刑後，於84年9 月8 日縮短刑期假釋出監，並付保護管束
    。另於93年間，因過失致死案件，經本院以93年度易字第
    496 號判處有期徒刑10月，嗣經臺灣高等法院以93年度上易
    字第1995號駁回上訴確定。上開假釋亦經撤銷，入監執行殘
    刑7 年5 月23日。上開3 案嗣經臺灣高等法院以96年度聲減
    字第3996號裁定減刑並定其應執行刑為有期徒刑11年3 月確
    定，入監服刑後，於97年5 月21日縮刑期滿等情，有臺灣高
    等法院被告前案紀錄表在卷可稽。其於受徒刑之執行完畢，
    5 年以內故意再犯本案有期徒刑以上之罪，均為累犯，均應
    依刑法第47條第1 項之規定加重其刑。又被告進入被害人陳
    敬廉所有之車牌號碼BS-6009 號自用小客車內搜尋財物並無
    所獲，已著手於犯罪行為之實行而不遂，為未遂犯，爰依刑
    法第25條第2 項規定減輕其刑，並依法先加後減。爰審酌被
    告正值青壯，不思以正當途徑獲取財物，竟持鐵鎚敲破告訴
    人及被害人車窗，侵入車內竊取他人物品，對他人財產安全
    、社會治安影響非輕，本應嚴懲；惟念其並未竊得被害人陳
    敬廉所有財物，又所竊得告訴人王鵬翔之物，復隨即為警查
    獲，所竊物品業已全部歸還告訴人王鵬翔，並斟酌其竊得財
    物之價值、犯罪後坦承犯行之態度，及其犯罪動機、目的、
    手段、品行、智識程度等一切情狀，分別量處如主文所示之
    刑，並定其應執行刑，以示懲儆。至扣案之鐵鎚1 支，係被
    告所有供本案犯罪所用之物，爰依刑法第38條第1 項第2款
    規定，併予宣告沒收，附此敘明。
據上論斷，應依刑事訴訟法第273 條之1 第1 項、第299 條第1
項前段，刑法第2 條第1 項前段、第47條第1 項、第25條第2 項
、第38條第1 項第2 款、第51條第5 款、第9 款、修正前刑法第
321 條第1 項第3 款、第2 項，判決如主文。
本案經檢察官黃嘉妮到庭執行職務。
中    華    民    國  100     年    4     月    22    日
                  刑事第十八庭    法  官  謝梨敏
上列正本證明與原本無異。
如不服本判決，應於判決送達後10日內敘明上訴理由，向本院提
出上訴狀 (應附繕本) ，上訴於臺灣高等法院。其未敘述上訴理
由者，應於上訴期間屆滿後20日內向本院補提理由書「切勿逕送
上級法院」。
                                  書記官  林怡君
中    華    民    國    100     年    4     月  22    日
附錄本案論罪科刑法條全文：
修正前中華民國刑法第321條
犯竊盜罪而有左列情形之一者，處6 月以上、5 年以下有期徒刑
：
一、於夜間侵入住宅或有人居住之建築物、船艦或隱匿其內而犯
    之者。
二、毀越門扇、牆垣或其他安全設備而犯之者。
三、攜帶兇器而犯之者。
四、結夥三人以上而犯之者。
五、乘火災、水災或其他災害之際而犯之者。
六、在車站或埠頭而犯之者。
前項之未遂犯罰之。